臺灣臺中地方法院民事裁定
110年度再字第18號
再審原告    楊丹尼即沈泓秋之繼承人



再審被告    高玉銘  

上列當事人間再審之訴事件，再審原告對於本院107年度訴字第3
564號清償借款事件提起再審之訴，本院裁定如下：
    主    文
再審之訴駁回。
再審訴訟費用由再審原告負擔。
    理    由
一、再審意旨略以：再審原告係於民國110年10月19日取得存款
    交易明細、房屋租賃契約書之新事證，對本院107年度訴字
    第3564號民事判決（下稱原確定判決）提起本件再審之訴，
    未逾民事訴訟法第500條第1項所定30日之不變期間。再審原
    告之被繼承人沈泓秋係以簽發如再證3所示之支票，由再審
    被告受領各該支票所載金額之全額，即再審被告與沈泓秋間
    僅有一筆新臺幣（下同）52萬9000元之債務，既已受償，原
    審法院無視再審被告僅稱借款52萬元9000元，即逕執原確定
    判決所示本票，責命再審原告給付，亦未注意令再審被告就
    訴訟關係之事實及法律為適當完全之辯論，或向其發問或曉
    諭令為事實上及法律上陳述、聲明證據，未與其他事證互為
    勾稽，曾否有所謂借款之實際支付及借款後長達3年為何未
    催促還款、或分文未受清償竟得拖延至被繼承人死亡後始行
    使債權等事實，即率命再審原告給付，自有適用法規顯有錯
    誤之違法。又再審被告明知再審原告及其法定代理人未住居
    戶籍地，致原審送達程序不合法，訴訟程序有重大瑕疵，有
    適用法規顯有錯誤之再審事由等語。並聲明：本院107年度
    訴字第3564號民事確定判決不利於再審原告部分均廢棄。上
    開廢棄部分，再審被告在本院107年度訴字第3564號前訴訟
    程序之訴駁回。
二、按提起民事再審之訴，應於30日之不變期間內為之，民事訴
    訟法第500條第1項定有明文。當事人以有同法第496條第1項
    第1款適用法規顯有錯誤之情形提起再審之訴，應認此項理
    由於裁判送達時當事人即可知悉，故計算是否逾30日之不變
    期間，應自裁判確定時起算，無同法第500條第2項但書再審
    理由知悉在後之適用（參見最高法院69年度第3次民事庭會
    議決定㈡決定事項內容、及最高法院70年台再字第212號民事
    裁判要旨）。又再審之訴不合法者，法院應以裁定駁回之，
    同法第502條第1項亦定有明文。
三、本件再審原告對原確定判決提起再審之訴，惟原確定判決已
    於108年4月29日確定，並於同年4月30日核發確定證明書在
    案，業經本院依職權調閱本院107年度訴字第3564號清償借
    款卷宗查明屬實。惟再審原告未於原確定判決確定時起算30
    日內提起本件再審之訴，竟遲於110年11月5日始以原確定判
    決具有民事訴訟法第496條第1項第1款適用法規顯有錯誤之
    再審事由而提起本件再審之訴，此亦有民事再審起訴狀上之
    本院收文章戳章可憑（見本院卷第11頁），顯已逾前開30日
    之不變期間，揆諸前開規定，再審原告已不得對原確定判決
    提起再審之訴，是再審原告提起本件再審之訴為不合法，應
    予駁回。至於再審原告主張前開30日之不變期間應自嗣後知
    悉之日即110年10月19日起算，顯不可採，附此敘明。
四、依民事訴訟法第502條第1項、第95條、第78條，裁定如主文
    。
中　　華　　民　　國　 110　　年　　12　　月　　29　　日
                  民事第六庭    法　官　謝慧敏
以上正本係照原本作成
如對本裁定抗告須於裁定送達後10日內向本院提出抗告狀，並繳
納抗告費新臺幣1,000元
中　　華　　民　　國　 110　　年　　12　　月　　29　　日
                    　　　　　　書記官　黃于娟